【裁判字號】    97,審易,31
【裁判日期】    970530
【裁判案由】    傷害
【裁判全文】
臺灣高雄地方法院刑事判決              97年度審易字第31號
公  訴  人  臺灣高雄地方法院檢察署檢察官
被      告  乙○○○
上列被告因傷害案件，經檢察官提起公訴（96年度偵字第31627
號），本院判決如下：
    主  文
本件公訴不受理。
    理  由
一、公訴意旨略如附件起訴書所載。
二、按告訴乃論之罪，告訴人於第一審辯論終結前，得撤回其告
    訴；又告訴經撤回者，法院應諭知不受理之判決，刑事訴訟
    法第238 條第1 項，及第303 條第3 款定有明文。
三、本件被告乙○○○因傷害案件，經檢察官提起公訴，認被告
    係犯刑法第277 條第1 項之傷害罪。依同法第287 條前段之
    規定，須告訴乃論。茲據告訴人丙○○於本院審理中，聲請
    撤回其告訴，揆諸前開說明，爰不經言詞辯論，逕為諭知不
    受理之判決。
據上論斷，應依刑事訴訟法第303 條第3 款、第307 條，判決如
主文。
中    華    民    國    97    年    5     月    30    日
                  刑事第七庭    法  官  李淑惠
以上正本證明與原本無異。
如不服本判決，應於送達後10日內，向本院提出上訴狀。
中    華    民    國    97    年    5     月    30    日
                                書記官  王淑娟
臺灣高雄地方法院檢察署檢察官起訴書
                                      96年度偵字第31627號
     被      告  乙○○○  男  47歲（民國○○年○月○日生）
                           住高雄市三民區○○○路236號
                           國民身分證統一編號：Ｚ000000000
上列被告因傷害案件，已經偵查終結，認為應該提起公訴，茲將
犯罪事實及證據並所犯法條分敘如左：
     犯罪事實
一、乙○○○在高雄縣鳳山市○○○路139 號開設「唯均耳鼻喉
    科診所」，與許良安在高雄縣鳳山市○○○路141 號所營之
    「小天使飲料店」毗鄰。於民國96年10月4 日11時30分許，
    乙○○○之妻張雪婷與許良安之妹許芬蘭因故發生爭吵，渠
    等爭吵聲驚動在「唯均耳鼻喉科診所」內看診之乙○○○，
    乙○○○旋步出診所為張雪婷助陣，許良安雇用之員工丙○
    ○聞聲亦為許芬蘭抱不平，乙○○○與丙○○因而發生口角
    爭執，詎乙○○○竟基於傷害之犯意，在上址「小天使飲料
    店」門口，徒手以右拳毆擊丙○○之臉部，致丙○○受有左
    上唇撕裂傷約1.5 公分、左上正中門齒斷裂等傷害。
二、案經丙○○訴由高雄縣政府警察局鳳山分局報告偵辦。
     證據並所犯法條
一、證據方法暨待證事實
   ┌──┬────────┬─────────────┐
   │編號│  證據方法      │待證事實                  │
   ├──┼────────┼─────────────┤
   │ (一) │被告於警詢及本署│被告有動手碰觸到告訴人上唇│
   │    │偵查中之供述。  │，致告訴人流血之事實。    │
   │    │                │                          │
   ├──┼────────┼─────────────┤
   │ (二) │告訴人丙○○於警│被告於上揭時、地以拳頭毆打│
   │    │詢時之指訴及本署│告訴人，致告訴人受有前揭傷│
   │    │偵查中之具結證述│害之事實。                │
   ├──┼────────┼─────────────┤
   │ (三) │國軍高雄總醫院附│告訴人丙○○因遭被告毆打受│
   │    │設民眾診療服務處│有傷害之事實              │
   │    │診斷證明書、驗傷│                          │
   │    │診斷書各1 紙、蒐│                          │
   │    │證照片9 張。    │                          │
   └──┴────────┴─────────────┘
二、核被告乙○○○所為，係犯刑法第277 條第1 項傷害罪嫌。
三、依刑事訴訟法第251 條第1 項提起公訴。
     此  致
臺灣高雄地方法院
中    華    民    國    97    年    1     月    18    日
                               檢  察  官 甲  ○  ○
上正本證明與原本無異
中    華    民    國    97    年    1     月    23    日
                               書  記  官
附錄本案所犯法條全文：
中華民國刑法第277 條第1 項：
傷害人之身體或健康者，處三年以下有期徒刑、拘役或一千元以
下罰金。


司法院資訊處製作；財團法人民間司法改革基金會備份。
